臺灣臺南地方法院刑事判決　　　　　　　96年度交訴字第23號
公　訴　人　臺灣臺南地方法院檢察署檢察官
被　　　告　丙○○
上列被告因過失致死等案件，經檢察官提起公訴（96年度偵字第
49號）被告於準備程序進行中就被訴事實為有罪之陳述，經本院
合議庭裁定由受命法官獨任進行簡式審判程序後，判決如下：
    主  文
丙○○服用酒類，不能安全駕駛動力交通工具而駕駛，累犯，處
有期徒刑柒月；又因過失致人於死，處有期徒刑玖月；應執行有
期徒刑壹年貳月。
    事實及理由
一、犯罪事實：丙○○前因公共危險案件，經本院先後分別判處
    有期徒刑三月、五月、六月確定，各於民國九十一年十一月
    七日、九十四年十月十八日、九十五年十月三日易科罰金而
    執行完畢，詎其猶不知悔改，明知酒後駕車易生危險，於九
    十五年十一月二十六日二十二時二十分許，在臺南縣安定鄉
    新吉村友人工廠飲用酒類後，已達不能安全駕駛動力交通工
    具之程度，仍執意於酒後騎乘車牌號碼ＷＨＬ－六九六號輕
    型機車，沿臺南市○○路，由北往南方向行駛，行經長溪路
    三段四十二號前，其原應注意車前狀況，並隨時採取必要之
    安全措施，且汽車駕駛人飲用酒類或其他類似物後其吐氣所
    含酒精濃度超過每公升０．二五毫克，或血液中酒精濃度超
    過百分之０．０五以上者，不得駕車，而依當時情形又無不
    能注意之情事，竟疏未注意及此，適有行人邱銅城行至該處
    ，丙○○見狀閃煞不及，不慎撞及邱銅城，致邱銅城倒地後
    受有顱內出血、左側頭肩胸背及小腿背側撞挫傷等傷害，經
    送醫仍於翌（二十七）日一時許不治死亡。丙○○於肇事後
    犯罪未經發覺前，向趕至現場處理車禍事宜尚不知肇事者為
    何人之臺南市警察局第三分局交通事故處理小組警員黃崇銘
    ，主動表示其即為肇事車輛之駕駛者而自首並接受裁判。嗣
    於翌（二十七）日一時十一分許，經財團法人奇美醫院對丙
    ○○施以血液酒精濃度測試，測得其血液中所含酒精濃度為
    九六mg/dL，經換算其駕車當時之呼氣所含酒精濃度應為每
    公升０．四八毫克。案經臺灣臺南地方法院檢察署檢察官相
    驗自動偵查起訴。
二、本件係經被告丙○○於準備程序期日為有罪之陳述，而經本
    院合議庭裁定由受命法官獨任以簡式審判程序加以審理，依
    據刑事訴訟法第二百七十三條之二規定排除嚴格證據調查；
    並依同法第三百十條之二之準用第四百五十四條之規定製作
    略式判決書，先予敘明。
三、證據名稱：
（一）被告於警詢、檢察官偵查中及本院審理時之自白。
（二）證人甲○○即被害人邱銅城之子之指述。
（三）卷附道路交通事故現場圖、道路交通事故調查報告表（一
      ）（二）、刑法第一百八十五條之三案件測試觀察紀錄表
      、財團法人奇美醫院藥毒物檢驗表、診斷證明、檢察官勘
      驗筆錄、相驗屍體證明書、驗斷書各一紙、現場蒐證照片
      三十三幀。
（四）台灣高等法院被告前案紀錄表、臺南市○○○道路交通事
      故肇事人自首情形紀錄表各一紙。
（五）台南市安南區調解委員會九十五年民調字第七三七號調解
      書一紙（除汽車強制保險金外，再支付被害人家屬新台幣
      三十萬元）。
四、核被告所為，係犯刑法第一百八十五條之三之服用酒類，不
    能安全駕駛動力交通工具而駕駛罪、第二百七十六條第一項
    之過失致人於死罪。被告前後一段時間在不能安全駕駛之狀
    態下騎乘前揭機車之行為，係於密切接近時間與地點實施，
    侵害同一公眾行車安全之社會法益，各行為之獨立性極為薄
    弱，依一般社會健全觀念，在時間差距上，難以強行分開，
    刑法評價上，以視為數個舉動之接續施行，合為包括之一行
    為予以評價，較為合理，應認係包括之一罪，而屬接續犯。
    又被告所犯上開二罪，犯意各別、行為互殊，應予分論併罰
    。又被告酒醉駕車，因而致人死亡，應依道路交通管理處罰
    條例第八十六條第一項規定，就其所犯過失致死罪部分加重
    其刑。再被告肇事後於警方尚不知何人犯罪前，即主動向前
    往處理之員警黃崇銘坦承過失致死之犯行，並接受裁判等情
    ，有臺南市○○○道路交通事故肇事人自首情形紀錄表在卷
    可稽（見相驗卷第十七頁）。被告過失致死犯行部分，符合
    刑法第六十二條前段規定之自首要件，依法減輕其刑，並依
    法先加後減之。被告復有事實欄所載科刑及執行紀錄，有臺
    灣高等法院被告前案紀錄表在卷可稽，其於執行完畢後，五
    年以內故意再犯本件公共危險之有期徒刑以上之罪，為累犯
    ，公共危險部分應依法加重其刑。爰審酌被告除上揭構成累
    犯之公共危險三次犯行外，另因酒後駕車之公共危險案件，
    亦曾經本院於九十年八月十五日判處罰金二萬元確定（九十
    年度南交簡字第八八九號）執行完畢在案，其對用路人之安
    全幾近於漠然，視法律為無物，又本件交通事故復係因其過
    失所致，其率爾酒醉駕車疏忽釀禍致人於死，除被害人橫死
    之慘痛外，渠家屬與之天人永隔誠為至悲，惟肇事後已與被
    害人之家屬達成民事和解，及其酒精濃度測試值非高、犯罪
    後坦承犯行顯有悔悟等一切情狀，量處如主文所示之刑，並
    定其應執行之刑。
五、依刑事訴訟法第二百九十九條第一項前段、第二百七十三條
    之一第一項、第三百十條之二，道路交通管理處罰條例第八
    十六條第一項，刑法第一百八十五條之三、第二百七十六條
    第一項、第四十七條、第五十一條第五款、第六十二條前段
    ，刑法施行法第一條之一，判決如主文。
六、如不服本判決，應於判決送達後十日內，向本院提出上訴書
    狀。
本案經檢察官乙○○到庭執行職務
中　　華　　民　　國　　96　　年　　3　　月　　20　　日
　　　　　　　　　    交通法庭  法　官　鍾邦久
以上正本證明與原本無異。
如不服本判決，應於判決送達後10日內，向本院提出上訴狀（應
附繕本），上訴於臺灣高等法院臺南分院。
　　　　　　　　　　　　　　　　書記官　陳慧玲
中　　華　　民　　國　　96　　年　　3　　月　　20　　日
附錄本件論罪科刑依據之法條：
中華民國刑法第185條之3（醉態駕駛罪）
服用毒品、麻醉藥品、酒類或其他相類之物，不能安全駕駛動力
交通工具而駕駛者，處1年以下有期徒刑、拘役或3萬元以下罰金
。
中華民國刑法第276條第2項（過失致死罪）
因過失致人於死者，處 2 年以下有期徒刑、拘役或 2 千元以下
罰金。
從事業務之人，因業務上之過失犯前項之罪者，處 5 年以下有期
徒刑或拘役，得併科 3 千元以下罰金。
